# 请教陈版，关于以前年度购买的固定资产折旧问题

提问人：wc15212090337 时间：2017-02-18 10:20:51
审计时发现客户，有许多固定资产（金额有大有小）在 14 年以前计入管理费用，到了 14 年对方单位直接借固定资产增加，贷方冲减费用（他的入账价值就是当初购买时发票金额）。想知道我在做被审计单位 14 年账时是通过以前年度损益调整呢还是怎么做？？折旧怎么提？？15,16年同样也是这种情况

回答人：chenyiwei
不清楚相关背景，建议首先确定是否为前期差错。如果前期计入费用构成会计差错的，则应根据该差错的影响大小进行更正处理。如果影响重大的，应进行追溯重述，不可以直接更正在当期。